【裁判字號】    99,訴,1202
【裁判日期】    991118
【裁判案由】    強盜等
【裁判全文】
臺灣高雄地方法院刑事判決              99年度訴字第1202號
公  訴  人  臺灣高雄地方法院檢察署檢察官
被      告  陳義欽
指定辯護人  本院公設辯護人  黃秋葉
被      告  陳家欽
選任辯護人  洪文佐律師
上列被告因強盜等案件，經檢察官提起公訴（99年度偵字第
7312號），本院判決如下：
    主  文
陳義欽犯如附表所示之各罪，各處如附表主文欄所示之刑。應執
行有期徒刑拾年，未扣案之一字型螺絲起子、自備鑰匙、擊破器
各壹支均沒收。
陳家欽犯如附表所示之各罪，各處如附表主文欄所示之刑。應執
行有期徒刑玖年，未扣案之一字型螺絲起子、自備鑰匙、擊破器
各壹支均沒收。
    事  實
一、陳義欽、陳家欽意圖為自己不法之所有，分別於下列時、地
    ，為下列之犯行；
  (一)陳義欽、陳家欽共同基於意圖為自己不法所有之犯意聯絡，
    於98年8 月4 日17時許，共同騎乘機車1 輛，行經高雄市○
    ○區○○路135 號前，見蕭興洋所有車牌號碼8GN-579 機車
    停在該處無人看管，認有機可乘，由陳家欽在旁把風，陳義
    欽則下車徒手竊取上開機車車牌1 面，得手後2 人旋騎車離
    去，並將竊得之上開車牌懸掛於渠等騎乘之機車上，以供日
    後犯罪而躲避警方查緝之用。
  (二)陳義欽、陳家欽共同基於意圖為自己不法所有之犯意聯絡，
    於98年8 月7 日6 時許，共同騎乘前揭懸掛車號8GN-579 車
    牌之機車，行經高雄市○○區○○街17之1 號前，見車牌號
    碼6638-QS 自小客車停在該處無人看管，認有機可乘，由陳
    家欽在旁把風，陳義欽則以撿拾之石頭擊破車窗（毀損部分
    未據告訴），再持其所有客觀上足以對人之生命、身體及安
    全構成威脅，具有危險性可供兇器使用之一字型螺絲起子1
    支，竊取上開自小客車車內、馬浤元所有之汽車音響1 台，
    得手後陳義欽欲逃離現場時，不慎遭其所攜帶之工具割傷左
    手臂而流血，遂由陳家欽騎乘上開機車搭載陳義欽離開現場
    ，並將該汽車音響1 台變賣得款花用一空。嗣蕭興洋、馬浤
    元分別報警處理，經警方調閱監視器，及在上開自小客車採
    得血跡上驗得陳義欽之DNA 後，知悉上情。
  (三)陳義欽、陳家欽共同基於意圖為自己不法所有之犯意聯絡，
    於98年9 月8 日7 時30分許，行經高雄市○○區○○路328
    號前，見李美禛所有車牌號碼6631-QR （原起訴書誤載為車
    牌號碼6638-QR ，業據公訴人當庭更正）自小客車停在該處
    無人看管，認有機可乘，由陳家欽在旁把風，陳義欽則持其
    所有自備鑰匙1 支竊取上開自小客車1 輛，得手後2 人即駕
    駛該車離去（該車嗣於98年9 月20日12時30分許在高雄市○
    ○區○○路38號前尋獲，業經被害人李美禛領回）。
  (四)陳義欽、陳家欽與姓名年籍不詳、綽號「成仔」之成年男子
    ，結夥3 人，共同基於意圖為自己不法所有之犯意聯絡，於
    98年9 月8 日13時30分許，由陳義欽駕駛上開車號6631-QR
    自小客車，搭載陳家欽、「成仔」，行經高雄市三民區○○
    ○路「光之塔公園」旁停車場，見車牌號碼7115-XN 自小客
    車停在該處無人看管，認有機可乘，由陳家欽、「成仔」在
    車上把風，陳義欽則持其所有客觀上足以對人之生命、身體
    及安全構成威脅，具有危險性可供兇器使用之擊破器1 支擊
    破車窗（毀損部分未據告訴），竊取上開自小客車內、楊宗
    憲所有之汽車衛星導航機1 台，得手後見吳維宏在現場觀看
    行竊過程，陳義欽、陳家欽與「成仔」3 人因吳維宏已發覺
    渠等犯行，陳義欽先持玩具手槍1 支（槍枝編號：00000000
    000 號，經高雄市政府警察局98年11月27日高縣警鑑字第09
    80090609號槍彈鑑定書鑑定結果認不具殺傷力）作勢對吳維
    宏開3 槍，並向吳維宏稱「你在看三小（台語）」及要求吳
    維宏道歉，陳家欽復駕車作勢衝向吳維宏，前開舉動引起吳
    維宏不滿，吳維宏遂上前打開渠等駕駛車輛之後座車門將陳
    義欽拉下車，陳義欽、陳家欽與「成仔」3 人當場為脫免逮
    捕，共同基於加重準強盜之犯意聯絡，由在副駕駛座之「成
    仔」將車上放置、客觀上足以對人之生命、身體及安全構成
    威脅，具有危險性可供兇器使用之開山刀1 支遞交給陳義欽
    ，由陳義欽持該開山刀下車，吳維宏見狀便轉身逃逸，陳義
    欽仍持刀砍向吳維宏背部，致吳維宏之背部受有撕裂傷11公
    分之傷害，待陳義欽返回車號6637-QR 自小客車後座，陳家
    欽再駕車衝撞吳維宏未果，以此強暴方式使吳維宏難以抗拒
    ，陳義欽等3 人隨即駕車逃離現場。嗣吳維宏報警處理，為
    警循線查知上情。
二、案經吳維宏訴由高雄市政府警察局三民第一分局報請臺灣高
    雄地方法院檢察署檢察官偵查起訴。
    理  由
一、證據能力部分：
  (一)證人陳義欽於警、偵訊中就被告陳家欽部分之陳述：
  1.證人陳義欽於警詢中所為之供述，係屬被告陳家欽以外之人
    於審判外之陳述，為傳聞證據，且證人陳義欽業於本院審理
    中到庭作證，其證述內容與先前於警詢中之供述並無重大歧
    異，亦無傳聞法則例外之適用，應認證人陳義欽於警詢中之
    供述，無證據能力。
  2.證人陳義欽於偵訊中所為之陳述，係經檢察官告以具結之義
    務及偽證罪之處罰後，再命其朗讀結文並具結後所為之陳述
    ，核其製作筆錄過程，並無違法取供述或證明力明顯過低之
    瑕疵，所為陳述係出於供述者之真意，皆具信用性。況於本
    院審理時，已依人證調查程序，傳喚證人陳義欽到場，命其
    立於證人之地位經當事人當庭交互詰問，並使被告陳家欽有
    與之對質及詰問之機會，認已完足為合法調查之證據，並保
    障被告陳家欽之對質詰問權，是以證人陳義欽於偵查中所為
    陳述作為證據，並無任何不當，當有證據能力。
  (二)按被告以外之人於審判外之陳述，雖不符刑事訴訟法第159
    條之1 至第159 條之4 之規定，而經當事人於審判程序同意
    作為證據，法院審酌該言詞陳述或書面陳述作成時之情況，
    認為適當者，亦得為證據，刑事訴訟法第159 條之5 第1 項
    定有明文。本件檢察官、被告於本院審判程序時，就本判決
    所引用審判外之言詞或書面陳述，均明示同意有證據能力，
    本院審酌該具有傳聞證據性質之證據，其取得過程並無瑕疵
    ，與待證事實具有關聯性，證明力非明顯過低，以之作為證
    據係屬適當，認俱得為證據。
  (三)高雄市政府警察局98年11月27日高縣警鑑字第0980090609號
    槍彈鑑定書、99年1 月15日高市警鑑字第0990003151號鑑定
    書各1 份，均係檢察官依法囑託機關鑑定，並有依刑事訴訟
    法第206 條之規定，提出書面報告，自符合刑事訴訟法第
    159 條第1 項所定得作為證據之「法律有規定」之例外，應
    具有證據能力。
  (四)卷附蒐證照片、監視器翻拍照片等，乃以科學、機械之方式
    對於案發、查獲當時之情況所為忠實且正確之紀錄，性質上
    並非供述證據，故無傳聞法則之適用，於此又查無不得為證
    據之狀況，自均具有證據能力。
二、實體方面：
  (一)事實欄一、(一)至(三)之部分：
    訊據被告陳義欽就此部分之事實於警詢、偵訊及審理時均坦
    白承認、被告陳家欽於審理時亦就此事實坦承不諱，核與證
    人即被害人蕭興洋、馬浤元、李美禛等人指訴之情節大致相
    符（偵(一)卷第7-15頁），並有98年8 月7 日監視器翻拍照片
    4 張、98年9 月12日監視器翻拍照片7 張、車號6638-QS 為
    警採證照片14張、車號8GN-579 、6631-QR 之失車唯讀案件
    基本資料各1 紙、高雄市政府警察局99年1 月15日高市警鑑
    字第0990003151號鑑定書1 份在卷可稽（偵(一)卷第36-38 頁
    、第39-48 頁、第55-56 頁）。是依上開證人之指述、卷附
    之各項文書、證物等補強證據，已足資擔保被告上開任意性
    自白之真實性。此部分事證明確，被告黃緯明犯行堪予認定
    ，應依法論科。
  (二)事實欄一、(四)之部分：
    訊據被告陳義欽、陳家欽固坦承其2 人與「成仔」於事實欄
    一、(四)所載時、地，共同竊取楊宗憲所有之汽車衛星導航機
    1 台，及陳義欽、陳家欽先作勢開槍、衝撞吳維宏之事實，
    惟俱否認有何加重強盜罪之犯意，被告陳義欽辯稱其後來因
    遭吳維宏拉下車才拿開山刀想揮刀嚇他，被告陳家欽辯稱伊
    最後是要開車離去並非攻擊吳維宏之意，辯護人均為被告2
    人辯護：吳維宏當時僅在看顧遛狗並沒有任何逮捕被告之行
    為，後來雙方發生衝突僅係因誤會所致云云。經查：
  1.被告陳義欽、陳家欽與「成仔」，於98年9 月8 日13時30分
    許，由陳義欽駕駛竊得之車號6631-QR 自小客車，搭載陳家
    欽、「成仔」，行經高雄市三民區○○○路「光之塔公園」
    旁停車場，見車牌號碼7115-XN 自小客車停在該處無人看管
    ，認有機可乘，由陳家欽、「成仔」在車上把風，陳義欽則
    持其所有之擊破器1 支擊破車窗，竊取上開自小客車內、楊
    宗憲所有之汽車衛星導航機1 台得手等節，固為被告2 人所
    不否認，核與證人即被害人楊宗憲所述大致相符（偵(一)卷第
    18-20 頁），復有車號7115-XN 為警採證照片12張在卷可參
    （偵(一)卷第49-54 頁）。此部分之事實，堪信為真實。
  2.按按刑法第329 條準強盜罪之規定，立法者就竊盜或搶奪而
    當場施以強暴、脅迫者，僅列舉防護贓物、脫免逮捕或湮滅
    罪證3 種經常導致強暴、脅迫行為之具體事由，係選擇對身
    體自由與人身安全較為危險之情形，視為與強盜行為相同，
    而予以重罰，擬制為強盜行為之準強盜罪構成要件行為，雖
    未如刑法第328 條強盜罪之規定，將實施強暴、脅迫所導致
    被害人或第三人不能抗拒之要件予以明文規定，惟必於竊盜
    或搶奪之際，當場實施之強暴、脅迫行為，已達使人難以抗
    拒之程度，其行為之客觀不法，方與強盜行為之客觀不法相
    當，而得與強盜罪同其法定刑，司法院釋字第630 號解釋闡
    述甚明；而強盜罪之所謂「不能抗拒」，係指行為人所為強
    暴、脅迫等不法行為，就當時之具體事實，予以客觀判斷，
    足使被害人身體上或精神上達於不能或顯難抗拒之程度而言
    （最高法院94年度台上字第2266號判決意旨參照）。
  3.本件被告3 人竊取上開汽車衛星導航機之過程為吳維宏在場
    觀看察覺，渠等因遭吳維宏發覺，陳義欽先持玩具手槍作勢
    對吳維宏開槍、陳家欽復駕車作勢衝向吳維宏等舉動，引起
    吳維宏不滿，吳維宏於是上前打開渠等駕駛車輛之後座車門
    將陳義欽拉下車，並由「成仔」將開山刀遞交給陳義欽，由
    陳義欽持該刀下車砍向吳維宏背部成傷，待陳義欽返回6637
    -QR 自小客車後座，陳家欽再駕車衝撞吳維宏未果，隨即駕
    車逃離現場等情。業據證人吳維宏於偵訊時證稱：當時我在
    光之塔旁停車場遛狗，我習慣讓狗自己走，我在車上抽菸，
    有1 輛銀灰色自小客車進來停車場並倒車、音樂放很大聲、
    翻引擎蓋加水，剛好我的狗走到那台車旁，後來狗走回來，
    那群人準備開車離開，有1 個在後座的人就拿槍對我開3 槍
    還說「你在看三小」、要我道歉，因為我知道是空氣槍就不
    理他，然後駕駛開車要衝撞我，我閃過時看到有汽車音響在
    後座，聽到後座的人叫副駕駛座的人拿刀給他，後座的人就
    拿刀下車對我的右肩揮砍1 刀，駕駛又企圖衝撞我1 次等語
    （偵(一)卷第79-81 頁），及於審理時證稱：我在遛狗時，看
    到有1 台車倒車引起我的注意，我坐在我的機車上、距離他
    們約15至20公尺，剛好我的狗走到該處，所以我的視線範圍
    都看得到，因為副駕駛座的人下車無法掀起他們開去那台車
    的引擎蓋，換人（指陳義欽）去掀蓋的動作也不熟練、是硬
    掀起來的，又對行竊車輛罵幹、幹、幹，後來停在副駕駛座
    很久、一下子往車內又往外，我心裡已經有懷疑，原本想離
    開再報警、不要在現場衝突，所以我吹口哨將狗喚回，他們
    準備離開有交換座位，開車到我的機車旁，後座的人（指陳
    義欽）對我持槍射擊，我有聽到瓦斯啵、啵的聲音就知道是
    玩具槍，他還問「你在看三小」，我跟他說「我沒有在看你
    ，我在看我的狗」，駕駛（指陳家欽）有往我這邊衝撞的意
    圖，我閃開時看到後座放3 、4 個音響面板，正常的話1 台
    車不會有這麼多面板，我很確定他們在偷東西，但我因一肚
    子火就打開副駕駛座後面的車門，心想至少抓後座的1 人下
    車報警，結果聽到他叫副駕駛座的人把刀子拿出來，就拿刀
    子下車砍我的右肩，最後駕駛又企圖衝撞我等語明確（本院
    卷第43-46 頁）。而證人吳維宏與被告間於本案發生前既不
    相識、無仇怨，當庭亦表示不願追究被告等人傷害部分之責
    （本院卷第49頁），且經具結而負擔偽證罪責後所為證述，
    其所為證言應堪採信。是證人吳維宏因在場目睹被告3 人行
    為過程已心生懷疑、打算離開現場後報警，復因被告陳義欽
    、陳家欽之作勢舉動使吳維宏瞥見不尋常音響面板數量而更
    加確信渠等從事竊盜行為，並引起吳維宏主觀上欲逮捕陳義
    欽之意圖，堪予認定。佐以，前開開山刀1 把，經證人吳維
    宏當庭比劃長度並經丈量為70公分在卷（本院卷第46頁）；
    ，被告陳義欽亦稱：開山刀是由副駕駛座「成仔」拿給我的
    等語（本院卷第47頁），是以該開山刀長達70公分、置放在
    副駕駛座，且開山刀既非行竊使用工具，顯為其3 人預料作
    為防備或攻擊之用，則其3 人對於因失風當下為脫免逮捕而
    持刀揮砍吳維宏乙事，應均可預見且具有犯意聯絡。參以，
    證人吳維宏於98年9 月8 日因受有背部撕裂傷11公分之傷害
    而就診，有高雄市立聯合醫院診斷書影本1 紙在卷可按（偵
    (一)第58頁），傷勢非輕，顯見被告陳義欽為脫免逮捕而持開
    山刀揮砍致吳維宏受傷，自屬對於人之身體施以暴力之強暴
    行為無訛，客觀上已達令人難以抗拒之程度，其所為已與準
    強盜罪之要件相符。從而，「成仔」將開山刀1 把遞交給被
    告陳義欽、被告陳家欽待陳義欽砍傷吳維宏返回車內後復駕
    駛車輛衝撞吳維宏，渠等就為脫免逮捕而施強暴行為，均有
    犯意聯絡、行為分擔，為共同正犯。其等前揭所辯，顯為飾
    卸之詞，要無可採。
  (四)至辯護人另以被告施強暴手段係於竊盜犯行完成後所為，不
    構成準強盜罪「當場」之要件云云。惟按刑法第329 條所謂
    當場，固不以實施竊盜或搶奪者尚未離去現場為限，即已離
    盜所而尚在他人跟蹤追躡中者，仍不失為當場（最高法院28
    年上字第1984判例意旨可參）。是本件縱使被告等人已行竊
    得手後而施強暴行為，然渠等既尚未離去現場、時間亦緊接
    於竊盜行為之後，仍符合準強盜罪之「當場」施以強暴行為
    構成要件。辯護人前開所述，委無足採。
  (五)綜上，被告陳義欽、陳家欽與「成仔」3 人，竊取汽車衛星
    導航機1 台得手後，為脫免逮捕而施強暴方式，已達吳維宏
    難以抗拒之程度，均有犯意聯絡、行為分擔，此部分事證亦
    明確，渠等犯行堪予認定，依法應予論科。
三、論罪科刑及沒收：
  (一)核被告陳義欽、陳家欽就事實欄一、(一)、(三)所為，均係犯刑
    法第320 條第1 項之竊盜罪罪。被告2 人就上開之犯行，有
    犯意聯絡、行為分擔，均為共同正犯。
  (二)被告陳義欽、陳家欽就事實欄一、(二)部分，其等於竊取被害
    人馬浤元所有汽車音響1 台之犯行時，係用一字型螺絲起子
    拆卸裝置於汽車之音響一節，業據被告2 人陳述明確，該螺
    絲起子既能將穩裝於汽車上之音響拆卸而下，自係質地堅硬
    ，足對人之生命、身體安全構成威脅，在客觀上顯然具有危
    險性，應屬兇器無訛。是核被告陳義欽、陳家欽就事實欄一
    、(二)所為，均係犯刑法第321 條第1 項第3 款之攜帶兇器竊
    盜罪、第320 條第1 項之竊盜罪。其2 人就上開之犯行，有
    犯意聯絡、行為分擔，均為共同正犯。
  (三)按刑法第329 條之「以強盜論」，即以強盜罪相當條文處罰
    之意，並非專以第328 條第1 項之強盜論，故第330 條所謂
    犯強盜罪，不僅指自始犯強盜罪者而言，即依第329 條以強
    盜論者，亦包括之，是犯準強盜罪有第321 條第1 項各款情
    形之一，自應依第330 條論處（最高法院42年臺上字第523
    號判例、48年臺上字第166 號判例、87年度臺上字第3040號
    判決意旨參照）。被告2 人於竊盜時攜帶之擊破器1 支，已
    據被告於本院審理中供承在卷，該擊破器既能瞬間使汽車車
    窗破碎，自屬質地堅硬之金屬製品，倘持以行兇，客觀上足
    對人之生命、身體構成威脅，確屬兇器無訛。是被告2 人就
    事實欄一、(四)所為，係犯刑法第329 條之準強盜罪而有刑法
    第321 第1 項第4 款、第3 款之情形，應以刑法第330 條之
    結夥、攜帶兇器強盜罪論處。被告2 人與「成仔」間，就上
    開加重準強盜之犯行，有犯意聯絡、行為分擔，均為共同正
    犯。被告陳義欽、陳家欽與「成仔」之竊盜犯行，遭吳維宏
    發現，為脫免逮捕，當場施以強暴，乃準強盜罪之當然結果
    ，不再論傷害罪。至檢察官認被告黃緯明所犯上開準強盜罪
    與傷害罪間，為想像競合犯，容有誤會，應予指明。
  (四)爰審酌被告2 人正值青壯年，身心健全，不思循正當途徑取
    得財物，有計畫性竊取他人財物，甚至攜帶兇器犯之，殊不
    足取，更於行竊後為脫免逮捕進而對吳維宏施以強暴行為致
    成傷，其行為不僅危害社會治安，且對於被害人身心亦有相
    當之危害，惡性非輕，犯罪過程均由被告陳義欽為主要下手
    實施者，更不宜寬貸，惟念被告2 人於警、偵、審程序猶知
    坦承竊盜部分之犯行，態度尚可，並考量渠等各次犯行之被
    害人損失財物價值，暨斟酌其等犯罪動機、手段等一切情狀
    ，分別就其2 人所犯上開各罪量處如主文所示之刑，及定期
    應執行之刑，以資懲儆。
  (五)未扣案之一字型螺絲起子、自備鑰匙、擊破器各1 支，係被
    告陳義欽所有之物（至開山刀1 把，被告2 人均否認為其等
    或「成仔」所有之物），供其等分別持用以為事實欄一、(二)
    、(三)、(四)犯行所用，縱未據扣案，惟尚無法認定已滅失，復
    基於共同正犯連帶負責之法理，仍應宣告沒收。爰依共犯責
    任共同、刑法第38條第1 項第2 款規定，均在該主文項下宣
    告沒收。
據上論斷，應依刑事訴訟法第299 條第1 項前段，刑法第28條、
第320 條第1 項、第321 條第1 項第3 款、第330 條第1 項、第
38條第1 項第2 款、第51條第5 款、第9 款，刑法施行法第1 條
之1 ，判決如主文。
本案經檢察官賴寶合到庭執行職務。
中    華    民    國    99    年    11    月    18    日
            刑事第十二庭    審判長法  官  黃建榮
                                  法  官  林勳煜
                                  法  官  王品惠
以上正本證明與原本無異。
如不服本判決應於收受判決後10日內向本院提出上訴書狀，並應
敘述具體理由。其未敘述上訴理由者，應於上訴期間屆滿後20日
內向本院補提理由書(均須按他造當事人之人數附繕本)「切勿逕
送上級法院」。
中    華    民    國    99    年    11    月    18    日
                                  書記官  李文廣
附表：
┌────┬───────────┬───────────────┐
│犯罪事實│  所犯法條            │  主文                        │
│        │（中華民國刑法）      │                              │
├────┼───────────┼───────────────┤
│事實欄一│第320 條第1 項竊盜罪  │陳義欽共同犯竊盜罪，處有期徒刑│
│、(一)    │                      │陸月。                        │
│        │                      │陳家欽共同犯竊盜罪，處有期徒刑│
│        │                      │肆月。                        │
├────┼───────────┼───────────────┤
│事實欄一│第321 條第1 項第3 款攜│陳義欽共同犯攜帶兇器竊盜罪，處│
│、(二)    │帶兇器竊盜罪          │有期徒刑壹年，未扣案之一字型螺│
│        │                      │絲起子壹支沒收。              │
│        │                      │陳家欽共同犯攜帶兇器竊盜罪，處│
│        │                      │有期徒刑拾月，未扣案之一字型螺│
│        │                      │絲起子壹支沒收。              │
├────┼───────────┼───────────────┤
│事實欄一│第320 條第1 項竊盜罪  │陳義欽共同犯竊盜罪，處有期徒刑│
│、(三)    │                      │壹年，未扣案之自備鑰匙壹支沒收│
│        │                      │。                            │
│        │                      │陳家欽共同犯竊盜罪，處有期徒刑│
│        │                      │拾月，未扣案之自備鑰匙壹支沒收│
│        │                      │。                            │
├────┼───────────┼───────────────┤
│事實欄一│第330 條第1 項結夥、攜│陳義欽犯結夥、攜帶兇器強盜罪，│
│、(四)    │帶兇器強盜罪          │處有期徒刑捌年；未扣案之擊破器│
│        │                      │壹支沒收。                    │
│        │                      │陳家欽犯結夥、攜帶兇器強盜罪，│
│        │                      │處有期徒刑柒年陸月；未扣案之擊│
│        │                      │破器壹支沒收。                │
└────┴───────────┴───────────────┘
附錄本判決論罪之法條：
中華民國刑法第320條
意圖為自己或第三人不法之所有，而竊取他人之動產者，為竊盜
罪，處5 年以下有期徒刑、拘役或5 百元以下罰金。
意圖為自己或第三人不法之利益，而竊佔他人之不動產者，依前
項之規定處斷。
前二項之未遂犯罰之。
中華民國刑法第321條
犯竊盜罪而有左列情形之一者，處6 月以上、5 年以下有期徒刑
：
一  於夜間侵入住宅或有人居住之建築物、船艦或隱匿其內而犯
    之者。
二  毀越門扇、牆垣或其他安全設備而犯之者。
三  攜帶兇器而犯之者。
四  結夥三人以上而犯之者。
五  乘火災、水災或其他災害之際而犯之者。
六  在車站或埠頭而犯之者。
前項之未遂犯罰之。
中華民國刑法第330條
犯強盜罪而有第 321 條第 1 項各款情形之一者，處 7 年以上
有期徒刑。
前項之未遂犯罰之。

司法院資訊處製作；財團法人民間司法改革基金會備份。
